【裁判字號】    97,重訴,2
【裁判日期】    970730
【裁判案由】    違反槍砲彈藥刀械管制條例
【裁判全文】
臺灣雲林地方法院刑事判決               97年度重訴字第2號
公  訴  人  臺灣雲林地方法院檢察署檢察官
被      告  乙○○
                    （
指定辯護人  本院公設辯護人甲○○
上列被告因違反槍砲彈藥刀械管制條例案件，經檢察官提起公訴
（96年度偵字第6265號），本院判決如下：
    主  文
乙○○未經許可，製造可發射子彈具有殺傷力之改造手槍，累犯
，處有期徒刑捌年，併科罰金新臺幣肆拾萬元，罰金如易服勞役
，以新臺幣仟元折算壹日；扣案如附表一編號一所示具有殺傷
力之改造手槍陸枝（含彈匣伍個）、編號二至編號六及編號八所
示之非制式子彈拾貳顆（不含已試射之子彈）、編號九所示之
子彈半成品壹包、編號十代號Ａ、Ｂ、Ｃ所示金屬槍管肆枝及代
號Ｆ所示金屬管狀物貳枝（不含壹枝已穿洞生銹之金屬管狀物）
、編號十一所示之金屬彈匣個及附表二編號１至編號１５所示
之物均沒收之。又未經許可，持有子彈，累犯，處有期徒刑陸月
，併科罰金新臺幣陸萬元，罰金如易服勞役，以新臺幣仟元折
算壹日；扣案如附表一編號七所示之制式子彈玖顆（不含已試射
之子彈）均沒收之。應執行有期徒刑捌年貳月，併科罰金新臺幣
肆拾貳萬元，罰金如易服勞役以新臺幣仟元折算壹日；扣案如
附表一編號一所示具有殺傷力之改造手槍陸枝（含彈匣伍個）、
編號二至編號八所示之子彈肆拾壹顆（不含已試射之子彈）、編
號九所示之子彈半成品壹包、編號十代號Ａ、Ｂ、Ｃ所示之金屬
槍管肆枝及代號Ｆ所示之金屬管狀物貳枝（不含壹枝已穿洞生銹
之金屬管狀物）、編號十一所示之金屬彈匣個及附表二編號１
至編號１５所示之物均沒收之。
    事  實
一、乙○○前因妨害自由、違反麻醉藥品管理條例案件，經臺灣
    高等法院臺南分院以81年度上易字第1347號判決判處有期徒
    刑7月、6月確定；又因違反肅清煙毒條例案件，經臺灣嘉義
    地方法院判處有期徒刑3 年10月，復經臺灣高等法院臺南分
    行以81年度上訴字第2191號判決駁回上訴而確定；又因違反
    槍砲彈藥刀械管制條例案件，經臺灣嘉義地方法院以82年度
    易字第238號判決判處有期徒刑5月確定，上開各罪嗣經法院
    裁定其應執行有期徒刑4 年10月確定。又因違反肅清煙毒條
    例案件，經臺灣嘉義地方法院以82年度訴字第101 號判決判
    處有期徒刑3 年10月確定，經與上開案件接續執行，於民國
    84年12月12日假釋出監付保護管束。假釋期間又因施用第二
    級毒品案件，上開假釋乃被撤銷，其施用第二級毒品案件，
    亦經臺灣嘉義地方法院以88年度易字第362 號判決判處有期
    徒刑6 月確定，經與上開假釋撤銷後之殘刑接續執行，於93
    年11月30日縮刑期滿執行完畢。
二、詎乙○○仍不知悔改，明知具有殺傷力之改造槍枝及子彈均
    屬違禁物，非經許可，不得製造、持有，竟(一)基於製造、持
    有具殺傷力之改造手槍及改造子彈之犯意，於95年間某日，
    在嘉義縣大林鎮某處夜市，向某姓名年籍不詳之玩具販賣業
    者購得改造槍、彈所需之玩具手槍、子彈、火藥、底火等材
    料。而後自學摸索槍枝及子彈之改造技術，自96年09月底某
    日起迄至同年11月30日止，在其承租之雲林縣斗南鎮○○○
    路61號3樓後方左側出租套房，以其所有如附表二編號1至14
    所示之工具等物，以榔頭敲打物體、游標尺測量、固定夾夾
    鉗物體、砂輪機磨光修飾、剉刀或小型車床修飾、電動鑽頭
    及鑽臺刨鑽等方式，而車通玩具手槍之金屬槍管內阻鐵，或
    另加裝金屬襯管及撞針，或另行以鐵管仿玩具手槍之槍管改
    造成土造金屬槍管後，將玩具手槍內之原槍管換裝土造金屬
    槍管等方式，接續將所購買之玩具手槍改造成可發射子彈具
    有殺傷力之如附表一編號一所示改造手槍6 枝，並將鐵管改
    造成如附表一編號十代號Ａ所示之土造金屬槍管1 枝及代號
    Ｂ所示之土造金屬槍管半成品2 枝，同時另以上開工具修改
    子彈金屬彈殼及彈頭，加以組合，並裝填火藥、底火之方式
    ，而接續改造具殺傷力之如附表一編號二至編號六及編號八
    所示之非制式子彈36顆，及不具殺傷力之編號八所示非制式
    子彈14顆（編號八所示之子彈15顆，僅1 顆有殺傷力，其餘
    14顆不具殺傷力）及編號九所示子彈半成品1 包，並於改造
    具殺傷力之槍枝、子彈完成後，即未經許可，持有該具殺傷
    力之改造手槍6 枝、非制式子彈36顆，及槍枝主要組成零件
    之土造金屬槍管1 枝（即附表一編號十代號Ａ）。(二)復另基
    於持有具殺傷力之制式子彈犯意，於96年12月01日前之不詳
    時間，在不詳處所，由姓名年籍不詳之人處，收受口徑7.62
    mm之具殺傷力制式子彈14顆，隨即未經許可，而非法持有該
    制式子彈14顆。(三)嗣於96年12月01日凌晨03時30分許，為警
    循線在其上址租屋處當場查獲，並扣得如附表一、二所示之
    物，始悉上情。
三、案經嘉義市警察局第二分局報請臺灣雲林地方法院檢察署檢
    察官偵查起訴。
    理  由
壹、程序方面：
一、本案辯護人及被告乙○○對本案證據之證據能力雖稱均無意
    見，惟被告於本院97年05月13日審理時已辯稱：警詢筆錄因
    我毒癮發作，人很不舒服，快不省人事，自己回答什麼，也
    想不清楚，有什麼制式子彈我自己也不清楚，警察說要我配
    合，才要送我到醫院，後來我配合警察，他們才送我到榮民
    醫院，讓我喝美沙酮，該警詢筆錄並非出於自己之自由意志
    ，嗣後於同日檢察官偵訊及法官審理羈押訊問時，想說在警
    察局都這樣講了，警察那時候跟我說，若我都認了，就可以
    交保，所以在檢察官及法官訊問時，我就都這樣說云云，被
    告既已爭執其警詢筆錄自白之任意性，是本院審酌被告之真
    意，自應就被告自白之任意性先予認定。按刑事訴訟法第95
    條第2 款、第156條第4項分別規定：訊問被告應先告知得保
    持緘默，無須違背自己之意思而為陳述；被告未經自白，又
    無證據，不得僅因其拒絕陳述或保持緘默，而推斷其犯行。
    此乃被告在刑事訴訟程序中，所享有「保持緘默」及「拒絕
    陳述」之權利。為確保被告之緘默權及拒絕陳述權，防止以
    違法之方法取得其供述，刑事訴訟法第98條明定：訊問被告
    應出以懇切之態度，不得用強暴、脅迫、利誘、詐欺、疲勞
    訊問或其他不正之方法；同法第156條第1項明定：被告之自
    白，非出於強暴、脅迫、利誘、詐欺、疲勞訊問、違法羈押
    或其他不正之方法，且與事實相符者，得為證據。將被告因
    遭受身體上強制（包括：強暴、疲勞訊問及其他施以生理上
    壓迫之不正方法）或精神上強制（包括：脅迫、利誘、詐欺
    及其他施以心理上壓迫之不正方法）所為非任意性之自白，
    以及在違法羈押中所為之自白，同列為以不正方法取得之供
    述證據，不問其自白是否與事實相符，一概排除其證據能力
    。良以非任意性之自白，係在被告遭受身體上強制或精神上
    強制之情況下所取得，並非出於其自由意思之發動，在其心
    意不自主之情況下所為之陳述，非真實之可能性大為提高，
    若允許採為證據，不僅嚴重侵犯人權，也容易造成司法誤判
    ，因此否定其證據能力。但所謂非任意性之自白，除其自白
    必須是以不正方法取得外，尤須該自白與不正方法間具有因
    果關係，始有前述排除法則之適用，此觀刑事訴訟法第156
    條第1 項規定：「被告之自白，非『出於』強暴……者，得
    為證據」即明。而上開因果關係之判斷，除應依個案具體情
    節，詳細考察訊問之一方之基本狀況（包括：實施不正方法
    之態樣、手段、參與實施之人數……等等）及受訊問之一方
    之基本狀況（包括：受訊問人之年齡、地位、品行、教育程
    度、健康狀況……等等）外，更應深入探討不正方法與自白
    間之相關聯因素（包括：實施不正方法對受訊問人強制之程
    度、與自白在時間上是否接近、地點及實施之人是否相同、
    受訊問人自白時之態度是否自然、陳述是否流暢……等等）
    及其他相關情況，為綜合研判，始能符合事實（最高法院94
    年度台上字第2997號刑事判決意旨參照）。經查，本院於97
    年07月02日審理時當庭勘驗被告之警詢錄音內容，被告接受
    警詢處是在公開場所，警方係以一問一答方式製作被告之警
    詢筆錄，警員詢問被告之態度尚稱懇切，且被告對於警方之
    詢問，雖曾經警方提醒要振作，但被告回答沒有關係，可以
    問，還是可以回答，而警員詢問語氣平和，被告回答大致流
    暢、自然，答話內容亦清晰，並未聽聞被告有藥癮發作或警
    員要求被告為如何陳述之情形，其內容核與警詢筆錄大致相
    符，亦未發現警方有何強暴、脅迫、利誘、詐欺、疲勞訊問
    、違法羈押或其他不正方式取供之情形，有該警詢錄音之勘
    驗筆錄在卷可參。又證人即當時詢問被告之警員己○○於本
    院審理時亦證述：當時製作被告警詢筆錄過程，被告並無毒
    癮發作之情形，被告只是想睡覺、有點打瞌睡而已，因為當
    天是凌晨3 點多抓到的，中間他有要菸，有拿茶給他喝，被
    告談吐還很正常，不曉得被告後來有無送去嘉義榮民醫院，
    扣到的改造槍枝、工具等物，被告說是他的，在辦案過程，
    如遇有毒癮發作之被告，在白天上班時間允許的話，也會送
    去醫院喝美沙酮，不然無法偵訊等語，亦證述被告警詢過程
    並無毒癮發作之情形。且當庭勘驗被告警詢之過程，警員就
    查獲子彈中有制式子彈部分詢問被告，被告亦明確供稱：後
    面的字我有鑄模自己蓋、自己打的、用鋼模打上去的云云（
    見本院卷(二)第30頁），對制式子彈之來源供稱係自己製造，
    並非如被告上開所辯有什麼制式子彈自己不清楚云云；另警
    員詢問過程有說到「美沙酮給你吃勒，剛才給你帶你去吃，
    稍先擋一下好不好？」，可知應係於製作該份警詢筆錄前已
    帶同被告前往醫院給予美沙酮治療，而非如被告所辯於製作
    警詢筆錄時因毒癮發作，警察說要伊配合，才要送伊到醫院
    云云。況被告雖辯稱本案警詢筆錄之供述不實係偵查員己○○不當之誘導所致而請求對質（見本院卷(一)第56頁被告答辯
    狀），然於本院審理時傳喚上開證人己○○到庭作證，被告
    則對證人己○○當庭證述之內容表示並無意見，亦未當庭對
    證人己○○質疑當初對其有何不當之誘導。綜上，足見被告
    辯稱其警詢筆錄因毒癮發作，並非出於其自由意志所言，要
    非可採。至於被告另辯稱因其於警詢時已承認犯行，所以延
    伸於同日檢察官偵訊及法官審理羈押訊問時，就都這樣說云
    云，則亦同屬要無可取。是被告於警詢、偵查及本院審理羈
    押時之自白，應仍係出於其任意性之陳述，堪予認定。又本
    案於被告上址租屋處查獲如附表一、二之具殺傷力改造手槍
    、子彈及改造工具等物，足見被告自白其自行改造手槍及子
    彈，核與扣案證物相符，是其自白依法應具有證據能力。
二、次按被告以外之人於審判外之陳述，雖不符合刑事訴訟法規
    定傳聞證據得為證據之例外規定，而經當事人於審判程序同
    意作為證據，法院審酌該言詞陳述或書面陳述作成時之情況
    ，認為適當者，亦得為證據。當事人、代理人或辯護人於法
    院調查證據時，知有刑事訴訟法第159條第1項不得為證據之
    情形，而未於言詞辯論終結前聲明異議者，視為有前項之同
    意，刑事訴訟法第159條之5亦有明文。本案公訴人所引用具
    傳聞性質之全部書面證據，業經被告及辯護人於本院審理時
    同意作為證據，另本院函查相關機關之函覆資料，經本院於
    審理時提示公訴人及辯護人、被告均表示無意見，迄於言詞
    辯論終結前亦未聲明異議，視為同意作為證據，本院審酌該
    等證據之取得過程並無瑕疵，與本案待證事實間復具有相當
    之關聯性，自得採為證據。
三、按當事人、代理人、辯護人或輔佐人聲請調查之證據，法院
    認為不必要者，得以裁定駁回之。下列情形，應認為不必要
    ：一不能調查者。二與待證事實無重要關係者。三待證事實
    已臻明瞭無再調查之必要者。四同一證據再行聲請者。刑事
    訴訟法第163條之2定有明文。本案被告及辯護人固聲請傳訊
    證人丙○○到庭詰問，以證明本案所查獲之扣案具殺傷力之
    改造手槍、子彈、工具等物，除其中2 枝具殺傷力之改造手
    槍及部分子彈為證人丁○○所持有外，其餘均係證人丙○○
    所有，寄放於上開被告租屋處等情，惟經本院依法傳喚該證
    人丙○○，並未到庭，且證人丙○○已於97年04月14日經臺
    灣嘉義地方法院檢察署以97年嘉檢國執一緝字429 號通緝在
    案，迄至本院言詞辯論終結時均未緝獲，此有證人丙○○之
    通緝資料在卷可憑，則證人丙○○既經通緝，無從期待其到
    庭，應認被告及辯護人此部分聲請調查之證據不能調查，依
    上開刑事訴訟法第163條之2第1項、第2項第1 款規定，此部
    分調查證據之聲請自應予駁回。
貳、實體方面：
一、認定犯罪事實所憑之證據及理由：
  (一)被告之辯解：
    本案所查獲附表一編號一之(三)、(五)所示改造手槍與編號四、
    七之子彈為證人丁○○所有，該附表一編號一之(三)與編號七
    之槍彈係證人丁○○借自「王俊生」，編號一之(五)與編號四
    之槍彈則係借自「劉光輝」，因證人丁○○於96年11月中與
    「蘇榮志」發生糾紛而預備尋仇或防禦之用。其餘附表一編
    號一之(一)、(二)、(四)、(六)與編號二、三、五、六、八、九所示
    改造手槍、子彈及子彈半成品、工具等為「丙○○」所有而
    寄放在被告上址租屋處，係陸續向嘉義市○○路「老弟模型
    玩具店」購得模型槍彈後，再向嘉義縣大林鎮○○路一家車
    床加工廠訂購金屬槍管改造而成，因案外人丙○○性好玩槍
    ，無奈家中常為警搜查、屢遭查獲，才向被告商借上址租屋
    處，被告曾受其濟助，礙於情面下，才允其藏放該批槍彈及
    工具。且查獲之工具是否能作為改造槍枝、子彈之用亦有疑
    義。
  (二)被告之辯解，本院不採之理由：
  1.本案係嘉義市警察局第二分局警員於另案毒品案件偵查時，
    獲得被告有改造、持有改造手槍之線報，而循線於96年12月
    01日03時30分許，在被告上址租屋處當場查獲被告及證人丁○○，並扣得如附表一、二所示之物等情，業經證人即查獲
    本案警員戊○○於本院審理時證述：我任職嘉義市警察局第
    二分局偵查隊，當時我們查獲毒品案件的嫌犯，檢舉被告有
    在改造、持有改造手槍，於96年12月01日03時30分許，在斗
    南鎮一處公寓，由檢舉人帶我們去被告住處搜索，查獲被告
    及丁○○，進去前由被告公寓的窗戶丟鑰匙出來給檢舉人，
    被告他們應該不知道我們要進去查他，被告的公寓就是1 個
    房間，進去就是1 個床及衛浴設備，打開被告房門後就可以
    目視到那些槍械，有的放在床上，也有用行李袋裝著，我們
    就逕行搜索，查到6把改造手槍成品、1把改造手槍半成品、
    空氣長槍1枝、工具1批、還有毒品等物等情節明確，並據證
    人丁○○於警詢、偵查及本院審理時證述其於上開時地為警
    查獲，並扣得被告所有之槍枝、子彈及工具等物情形相符，
    復有搜索同意書、嘉義市警察局第二分局偵查隊搜索扣押筆
    錄、現場蒐證及扣案物照片8 幀等在卷可參，及如附表一、
    二所示之物扣案可佐，而被告亦坦承在其上址租屋處為警查
    獲並扣得如附表一、二所示之物，是此部分事實自堪認定。
  2.本件查獲扣案之槍枝及子彈、彈匣、槍管等物，經送請內政
    部警政署刑事警察局（下稱刑事警察局）鑑定結果如下：
  (1)槍枝部分：
    槍枝管制編號0000000000空氣槍1 枝，認係氣體動力式槍
      枝，以小型高壓氣體鋼瓶內氣體為發射動力，欠缺金屬襯
      管，發射動能甚微，認不具殺傷力（即附表一編號十二之
      (一)）。
    槍枝管制編號0000000000手槍1 枝，認係改造手槍，由仿
      FN廠半自動手槍製造之槍枝，換裝土造金屬管而成，擊發
      功能正常，可供擊發適用子彈使用，認具殺傷力（即附表
      一編號一之(一)）。
    槍枝管制編號0000000000手槍1 枝，認係改造手槍，由仿
      Colt廠半自動手槍製造之槍枝，換裝土造金屬管而成，擊
      發功能正常，可供擊發適用子彈使用，認具殺傷力（即附
      表一編號一之(二)）。
    槍枝管制編號0000000000手槍1 枝，認係改造手槍，由仿
      VALTRO廠85COMBAT型金屬模型槍製造之槍枝，車通金屬槍
      管內阻鐵、加裝金屬襯管及撞針而成，擊發功能正常，可
      供擊發適用子彈使用，認具殺傷力（即附表一編號一之(三)
      ）。
    槍枝管制編號0000000000手槍1 枝，認係改造手槍，由仿
      VALTRO廠85COMBAT型金屬模型槍製造之槍枝，換裝土造金
      屬槍管及加裝金屬撞針而成，擊發功能正常，可供擊發適
      用子彈使用，認具殺傷力（即附表一編號一之(四)）。
    槍枝管制編號0000000000手槍1 枝，認係改造手槍，由仿
      BERETTA廠M9型半自動手槍製造之槍枝，車通金屬槍管內
      阻鐵而成，擊發功能正常，可供擊發適用子彈使用，認具
      殺傷力（即附表一編號一之(五)）。
    槍枝管制編號0000000000手槍1 枝，認係改造手槍，由仿
      BERETTA廠84型半自動手槍製造之槍枝，換裝土造金屬槍
      管而成，擊發功能正常，可供擊發適用子彈使用，認具殺
      傷力（即附表一編號一之(六)）。
    槍枝管制編號0000000000手槍1 枝，認係氣體動力式槍枝
      ，以填充氣為發射動力，欠缺出氣裝置及槍管等，無法發
      射彈丸，認不具殺傷力（即附表一編號十二之(二)）。
  (2)送鑑子彈64顆：
    2顆，認均係非制式子彈，由金屬彈殼組合直徑9.0±0.5m
      m金屬彈頭而成，採樣1顆試射，可擊發，認具殺傷力（即
      附表一編號二）。
    4顆，認均係非制式子彈，由金屬彈殼組合直徑8.6±0.5m
      m金屬彈頭而成，採樣2顆試射，均可擊發，認具殺傷力（
      即附表一編號三）。
    10顆，認均係非制式子彈，由金屬彈殼組合直徑9.0±0.5
      mm金屬彈頭而成，採樣4顆試射，均可擊發，認具殺傷力
      （即附表一編號四）。
    15顆，認均係非制式子彈，由金屬彈殼組合直徑9.0±0.5
      mm金屬彈頭而成，採樣5顆試射：1顆，可擊發，認具殺傷
      力；4顆，無法擊發，認不具殺傷力（即附表一編號八）
      。
    7顆，認均係非制式子彈，由金屬彈殼組合直徑8.0±0.5m
      m金屬彈頭而成，採樣2顆試射，均可擊發，認具殺傷力（
      即附表一編號五）。
    14顆，認均係口徑7.62mm制式子彈，採樣5顆試射，均可
      擊發，認具殺傷力（即附表一編號七）。
    12顆，認均係非制式子彈，由金屬彈殼組合直徑7.0±0.5
      mm金屬彈頭而成，採樣4顆試射，均可擊發，認具殺傷力
      （即附表一編號六）。
  (3)送鑑半成品子彈壹包，其中17顆認均係非制式金屬彈殼；3
    顆認均係由非制式金屬彈殼加裝直徑8.0±0.5mm金屬彈頭而
    成，欠缺底火，認不具殺傷力；8 顆認均係非制式金屬彈頭
    ；8顆認分係由非制式金屬彈殼加裝直徑8.0±0.5mm及9.0±
    0.5mm金屬彈頭而成，欠缺底火，認不具殺傷力；2顆認均係
    非制式子彈，由金屬彈殼組合直徑8.6±0.5mm金屬彈頭而成
    ，採樣1 顆試射，無法擊發，認不具殺傷力（即附表一編號
    九）。
  (4)送鑑彈匣4個，其中3個認均係金屬彈匣；1個認係氣體動力
    式槍枝之彈匣（即附表一編號十一之彈匣4個）。
  (5)送鑑槍管9枝：
    1枝認係土造金屬槍管（即附表一編號十代號Ａ）。
    2枝認係土造金屬槍管半成品（即附表一編號十代號Ｂ）
      。
    1枝認係金屬槍管（內具阻鐵）（即附表一編號十代號Ｃ
      ）。
    1枝認係氣體動力式槍枝之金屬槍管（即附表一編號十代
      號Ｄ）。
    1枝認係氣體動力式槍枝之金屬槍管（槍管前端以螺絲拴
      塞）（即附表一編號十代號Ｅ）。
    3枝認均係金屬管狀物（即附表一編號十代號Ｆ）。
    此有該刑事警察局97年01月17日刑鑑字第0960189796號槍彈
    鑑定書及所附照片在卷可稽，足見扣案如附表一編號一之(一)
    至(六)所示改造手槍6 枝、編號二至七所示子彈49顆及編號八
    所示子彈之其中1顆均具有殺傷力（編號八所示子彈僅1顆具
    殺傷力，其餘14顆均不具殺傷力），應堪予認定。
    另將本案所查獲之上開改造槍枝半成品1 枝（槍枝管制編號
    ：0000000000號）、彈匣4個、槍管9枝及火藥底火1 批，向
    內政部警政署保安組函詢該等扣案物是否為槍砲彈藥刀械管
    制條例所指之各類槍砲、彈藥之主要組成零件，經內政部函
    覆本院稱：送鑑槍管9枝，其中1枝認係土造金屬槍管（槍彈
    鑑定書照片59至60，即附表一編號十代號Ａ），認屬本部86
    年11月24日台內警字第8670683 號公告之槍砲主要組成零
    件，其餘送鑑物認均非屬本部公告查禁之管制品，亦有該部
    97年05月05日內授警字第0970870615號函在卷可稽（見本院
    卷(一)第200 頁），是附表一編號十代號Ａ所示之土造金屬槍
    管1 枝屬槍砲彈藥刀械管制條例第4條第2項前段所指之槍砲
    主要組成零件，亦可予認定。
  3.依證人戊○○上開於本院審理時之證述，警方係於偵辦另案
    毒品案件過程中，得悉被告有在改造、持有改造手槍之情形
    ，始透過檢舉人，由檢舉人帶同警方突襲搜索被告上址租屋
    處，而查獲附表一、二所示之物，且證人戊○○於本院審理
    時亦證述：查獲當時被告及丁○○均在場，當場問他們現場
    的槍枝、子彈、工具是誰的，被告說都是他的，丁○○則承
    認海洛因是他的，槍的部分是被告的，查獲過程被告與丁○○有做隔離，不可能讓他們私下交談，後來到分局製作正式
    筆錄時，被告也說這些槍、彈、工具都是他的，從查獲到移
    送地檢署，被告都沒有抗辯這些槍、彈、工具是別人的，警
    方也沒有叫被告將槍彈部分的罪責自己扛下來等語（見本院
    卷(一)第162頁背面至第164頁背面）。另證人己○○於本院審
    理時亦證述：被告在做筆錄的過程有說扣到的槍枝、工具都
    是他的，並沒有提到是別人的等語（見本院卷(二)第39頁）。
    則以被告與證人丁○○初被警方查獲當時，事出突然，並無
    時間、機會交談，彼此顯無勾串之可能，且經警方當場詢問
    其等有關現場查獲之改造槍枝、子彈及工具等物為何人所有
    ，其等均一致指稱係被告所有，此為案發初始之供述，被告
    及證人丁○○均無時間可思考，其等所述又相符，顯然極為
    可信。且被告自警詢、檢察官偵查、羈押審訊迄至本院審理
    之初亦均坦承本案所查獲之如附表一、二所示之物均為其所
    有。至被告嗣於本院審理時雖辯稱：當時是警方要求伊將槍
    彈的罪責扛下來，才會承認本案查獲的改造槍枝、子彈及工
    具為其所有云云。然此不僅為查獲之警員戊○○所否認，亦
    為同時被警查獲之證人丁○○所否認，且若本案查獲之改造
    手槍、子彈為被告以外之人所寄藏或改造者，則警方除確定
    查獲被告持有、寄藏該批改造手槍、子彈外，另更可循線追
    查其他犯罪嫌疑人，而槍彈案件於警察之績效甚有影響，警
    方豈有勸被告自行扛下本案非法持有、製造槍彈之罪責，而
    放棄追查另外亦有重要績效之犯罪嫌疑人之理，是被告如此
    辯解顯與警方辦案常情有悖，要難採信。
  4.證人丁○○於警詢時已證述：警方在雲林縣斗南鎮○○○路
    61號3樓被告住處所查獲之改造槍械及改造工具1批是被告所
    有，我並沒有持有非法槍械等語（見警卷第8頁、第9頁）。
    嗣於本院審理時亦具結證述：我跟被告是常聯繫的朋友，我
    於96年12月01日有在被告斗南租屋處為警查獲，當天去那邊
    是找被告聊天，我連續2、3天都有去被告該租屋處，之前不
    曾去過該處，警方去的時候我躺在床上，有搜到槍枝跟藥仔
    ，槍枝是被告的，我並沒有帶槍枝過去，在床頭櫃上查到的
    2 枝改造手槍及子彈不是我的，不是我帶去的，也不是我向
    王俊生、劉光輝借的，被告說我那陣子與人有糾紛，所以有
    拿槍，並沒有那回事，我並沒有跟被告協議，要他把槍的罪
    扛下來等語（見本院卷(二)第60頁至第64頁）。先後均否認有
    攜帶任何槍枝或子彈前往被告上址租屋處之情形明確，而被
    告經與證人丁○○於本院審理時當面對質，證人丁○○仍否
    認有被告所指非法持有本案查獲之改造手槍及子彈犯行，是
    尚無從為有利於被告之認定。況證人丁○○並非居住在被告
    上址租屋處，其偶因一時前往拜訪被告，被告與證人丁○○
    在上址被告租屋處遭警查獲又係出於突然，並非其等所能預
    見，已如上述，則何來事先協議由被告將該等查獲之改造槍
    枝、子彈等相關罪責自行扛下來之可言。是被告辯解本案查
    獲之床頭櫃上2 支改造手槍及子彈，係證人丁○○向他人借
    來要預備尋仇或防禦之用云云，要難認為可採。另倘若本案
    警方所查獲之部分改造手槍、子彈、子彈半成品、工具等物
    真為案外人丙○○所寄放，則被告只是受託寄藏該槍枝、子
    彈，而依被告所稱只是曾受丙○○濟助，被告與該丙○○並
    不具有超乎常人之特別情誼，衡情，被告於為警查獲之現場
    ，理應即供出該「丙○○」，以求自身免於重刑，但被告除
    承認如附表一、二所示之扣案物均為其所有，更坦承有改造
    槍枝、子彈之犯行，是其稱本案查獲之部分槍枝、子彈、工
    具等物為案外人丙○○所寄放云云，亦顯有違情理。綜上論
    述，被告嗣於本院審理時翻異前供，改稱本件查獲扣案之改
    造槍枝、子彈及工具等物分別係證人丁○○所持有或案外人
    丙○○所寄放云云，顯係事後臨訟卸責之詞，諉無可採。本
    案警方所查獲之如附表一、二所示之物應均係被告所有，堪
    予認定。
  5.復證人丁○○於檢察官偵訊時已證述：我昨天（指96年11月
    30日）去雲林縣斗南鎮○○○路61號3 樓被告租屋處，才知
    道被告有在改造槍枝，是被告跟我說的，因為我在他家摸東
    摸西，有看到小型車床和鑽臺，一般人家裡不會有這些東西
    ，所以我問他，他才告訴我的，他好像有跟我講他有試射過
    他改造的手槍和子彈等語（見偵查卷第10頁）；嗣其於本院
    審理時亦證述：被告上開租屋處房間算很小間，進去有臺小
    的車床放在桌上，印象中在檢察官那邊有說過有看到鑽臺，
    我有看過被告用車床及鐵類固定的東西，在修子彈殼的弧度
    等語（見本院卷(二)第64頁至第65頁），已證稱被告曾告知其
    有在改造槍枝，並在該處曾看過被告以房間內之車床及鐵製
    固定物修改子彈彈殼等情。且證人戊○○於本院審理時亦證
    述：當時檢舉人是檢舉被告有在改造、持有改造槍枝，警方
    查證就是從現場，因租屋處是被告租的，改造工具在房間，
    那房間小小的，一進去就可以看到工具，看了就知道那是改
    造槍的工具，有車床、火藥、底火等語綦詳（見本院卷(一)第
    164 頁），足見被告當時係遭人檢舉有從事改造槍枝之犯行
    ，且依查獲之相關工具放置於被告上址租屋內明顯之處，可
    知該等工具係隨時處於可供使用之狀態，當係平日出入該租
    屋處之人所使用無訛，此亦與被告所辯稱查獲之工具係丙○○所寄放云云顯有不符，是被告此部分辯稱亦非可採。
  6.又被告於96年12月01日警詢時自白：（現場為警方所查扣那
    個改造槍械及改造子彈喔，這都是誰製造的？）我；（你本
    人做的齁？）嘿；（你改造的那些槍枝有試打過嗎？）有；
    （有喔，打過幾支？）3支；（打過3支喔！性能好嗎？）不
    好；（打得出去嗎？）會；（可以擊發出去就對啦！）嘿；
    （如何性能不好？是那邊不好？）就是…退殼；（承租…7
    、8月仔租，7、8月仔…什麼時候開始改？）沒…這9月底那
    才開始啊；（你所改造的那個槍枝是要做什麼用途？）好玩
    啊；（你所改造這些槍械和子彈齁、火藥齁及子彈齁、底火
    等材料齁，有沒有…這些東西材料從哪買來？）嘿…差不多
    2 …知道1、2年前在夜市…那一個…賣玩具的，跟他買的；
    （在哪一個夜市？）大林的；（你是如何學會改造這些槍枝
    啊？你怎麼會改？你怎樣…）自己去摸索的啊；（為警方所
    查扣的那個…那工具一批齁，是否就是改造槍…改造那個槍
    械和子彈用的？）嘿等語（見本院卷(二)第22頁至第29頁）。
    於同日檢察官偵查時自白：在我租屋處查獲的槍枝、子彈、
    工具等物都是我的，承認改造槍枝及子彈，改造的槍枝有試
    射過，效果不是很好，退殼不順，因為喜歡玩，所以改造槍
    彈，全部都在9 月底改造，都是在我租屋處改造的等語（見
    偵查卷第7頁至第8頁）。於同日本院羈押審訊時自白：承認
    檢察官所講的罪（製造手槍、子彈），當時是好奇跟好玩，
    我把槍管換掉，槍管自己用鐵管製作的，量玩具的模型尺寸
    照那個製作，用鐵鋸鋸掉槍管，用砂輪機磨光，用剉刀修那
    個座，有的用車床車的，撞針有的有換，有的不用換，從今
    年差不多9 月底那時候開始改造的，做到昨天被抓到的時候
    ，有試射3 枝，在鄉下沒有人的地方試射，打地上，試它的
    退殼與子彈會不會出去，子彈也有改，一樣在那個時間，也
    是在同一個地點，用夾子夾開子彈，加裝底火等語（見本院
    96年聲羈字第304 號卷訊問筆錄）。嗣於97年01月31日本院
    移審訊問時自白：承認檢察官起訴之犯罪事實，（為何要去
    改造這些手槍？）那時候就是愛玩、好奇，（如何學的？）
    目己弄的，想說若需要用到什麼，就去買什麼等語（見本院
    卷(一)第14頁背面至第15頁）。於本院97年02月14日準備程序
    時自白：承認檢察官起訴之犯罪事實，附表一編號一之(一)、
    (二)、(四)、(六)的槍枝是換裝金屬槍管，附表一編號一之(三)、(五)
    的槍枝是將槍管的阻鐵車通，附表一編號十、附表二編號1
    至14之工具均係用以改造槍枝使用等語（見本院卷(一)第39頁
    至第42頁）。先後已多次自白確有從事改造本案查獲之改造
    手槍及子彈之犯行。而被告嗣後於本院審理時雖否認公訴人
    起訴之未經許可製造可發射子彈具殺傷力之改造手槍罪及未
    經許可製造子彈罪，並辯稱所查獲之改造手槍、子彈及工具
    等物分別係證人丁○○所持有或案外人丙○○所寄放云云，
    然被告此辯解並不可採，已如上述，且被告上開自白其有改
    造玩具手槍及改造子彈之犯行，核與上述4.證人丁○○及戊○○之證述相符，並有如附表一編號一所示具殺傷力改造玩
    具手槍6 把、編號二至六及編號八所示具殺傷力之非制式子
    彈共50顆，及不具殺傷力之非制式子彈14顆（編號八僅1 顆
    具殺傷力，其餘14顆不具殺傷力）、編號九子彈半成品1 包
    、編號十代號Ａ所示土造金屬槍管1 枝、代號Ｂ所示土造金
    屬槍管半成品2枝，及附表二編號1至15所示之物扣案可佐，
    則被告自白改造本案玩具手槍及子彈之犯行應堪予認定。
  7.至於被告於本院審理時，雖辯稱扣案工具是否可供改造槍枝
    、子彈之用，顯有疑問云云，惟被告於本院97年02月14日準
    備程序時已供稱附表二編號1 至14所示工具係供改造玩具手
    槍或子彈所用（見本院卷(一)第41頁背面至第42頁），且經本
    院函詢刑事警察局有關本件查獲扣案之附表二所示工具，是
    否得作為改造槍枝及子彈之工具使用，該局答覆稱：「有關
    附件嘉義市政府警察局扣押物品目錄表內所載之工具：其中
    編號16鑽頭、編號18電動鑽臺、編號20小型車床、編號28電
    動鑽頭，可供刨鑽及鑽孔使用；編號19砂輪機、編號24剉刀
    ，可供修飾、磨剉物體使用；編號21固定夾大小組，可供夾
    鉗物體使用；編號24游標尺，可供量測物體使用；編號25六
    角板手，可供拆、裝螺絲使用；編號29榔頭，可供敲打物體
    使用。至於上述何者得作為改造槍枝及子彈之工具使用，因
    各工具各有其功用，於改造槍枝、子彈時若遇有其使用時機
    時，自可援用該類工具」，有該局97年06月24日刑鑑字第09
    70085984 號函附卷可參（見本院卷(二)第8頁）。可知本件扣
    案之鑽頭、電動鑽臺、小型車床、電動鑽頭、砂輪機、剉刀
    、固定夾、游標尺、六角板手、榔頭等相關工具確可供作本
    件改造槍枝及子彈之用，核與被告於本院97年02月14日準備
    程序時之自白大致相符，是被告嗣後於本院審理時辯稱扣案
    工具尚無法做為改造槍枝及子彈使用云云，要非可採。
  8.又本案所查獲如附表一編號十代號Ａ所示槍管1 枝，係槍砲
    彈藥刀械管制條例第4條第2項前段所指之槍枝主要組成零件
    ，已如上述，該土造金屬槍管核與附表一編號一之(一)所示改
    造手槍之土造金屬槍管相似（見上開槍彈鑑定書照片七、八
    及照片五九、六○），顯然該附表一編號十代號Ａ所示槍管
    1 枝係已改造完成之土造金屬槍管。又附表一編號十代號Ｂ
    所示槍管2 枝，均係土造金屬槍管半成品，亦有上開槍彈鑑
    定書可憑，該2 枝槍管核與附表一編號一之(二)、(五)所示改造
    手槍之土造金屬槍管相似（見上開槍彈鑑定書照片十一、十
    二、二六、二七與照片六一、六二），該土造金屬槍管半成
    品應係改造金屬槍管尚未完成之半成品，亦可認定。被告雖
    辯稱本案槍管係案外人丙○○向嘉義縣大林鎮○○路某車床
    加工廠訂購金屬槍管改造而成（見本院卷(一)第56頁被告答辯
    狀），或辯稱所換裝之槍管係伊向大林一家作車床加工之工
    廠購買的云云（見本院卷(一)第87頁背面），然被告辯稱本案
    所查獲之槍枝、子彈、工具等物係案外人丙○○所寄放云云
    ，並非可採，已如上述，又被告於96年12月01日本院羈押審
    訊時已自白查獲之改造手槍槍管係自行以鐵管仿造而成，並
    非向外購得，且本案所用之槍管若係向外訂購而得，理應係
    已改造完成之槍管，較符常理，然何以本案尚有如附表一編
    號十代號Ｂ所示之土造金屬槍管半成品2 枝，又何以尚有代
    號Ｆ所示之金屬管狀物2枝（不含1枝已穿洞生銹之金屬管狀
    物），況本件查獲之工具已足供被告改造槍管，是被告辯稱
    本案槍管係向大林某車床加工工廠訂購買得云云，並非可採
    。上開附表一編號十代號Ａ及Ｂ所示之土造金屬槍管成品及
    半成品應均係被告所改造無訛，亦堪予認定。
  9.又本件警方於96年12月01日，在被告上址租屋處，另查獲如
    附表一編號七所示之制式子彈14顆，雖被告於警詢、本院羈
    押審訊及本案審理之初固供稱：該制式子彈14顆並非制式子
    彈，只是我以鋼模自行打字上去的云云。惟本案於被告上址
    租屋處，並未查獲被告所稱之鋼模物品，且經本院依職權發
    函刑事警察局詢問本案查獲之該制式子彈是否可能由被告自
    行改造而成，該局函覆稱：經查本局97年01月17日刑鑑字第
    0960189796號槍彈鑑定書鑑定結果九之(六)之子彈，經鑑定結
    果為口徑7.62mm制式子彈，其彈底標記為「311 88」、「31
    1 89」與制式子彈相符，未發現有另行加以改造打印之情形
    ，有該局97年06月24日刑鑑字第0970085984號函在卷可參。
    是被告辯稱該制式子彈14顆係其自行以鋼模打字上去云云，
    顯非可採。而該制式子彈14顆並非被告改造槍枝、子彈過程
    所產生，顯然與本案被告改造玩具手槍及改造子彈之犯行無
    涉，應係被告另行起意，於本案為警查獲前之不詳時間、不
    詳地點，由他人處所收受，而非法持有之，亦堪予認定。
  10.綜上所述，本件被告未經許可，非法改造具殺傷力之改造玩
    具手槍、改造子彈，及非法持有具殺傷力之制式子彈等犯行
    ，洵堪認定，應依法予以論罪科刑。
二、論罪科刑之理由：
  (一)按所謂製造包括創製、改造、組合、混合、化合等行為在內
    ，改造行為亦屬製造行為之一種，最高法院86年臺上字第75
    58號、92年度臺上字第924 號判決意旨可資參照。核被告所
    為上開事實二之(一)部分，係犯槍砲彈藥刀械管制條例第8 條
    第1 項之未經許可製造可發射子彈具有殺傷力之改造手槍罪
    及同條例第12條第1 項之未經許可製造子彈罪；所為上開事
    實二之(二)部分，係犯槍砲彈藥刀械管制條例第12條第4 項之
    未經許可持有子彈罪。
  (二)被告為製造可發射子彈具有殺傷力之改造手槍，而未經許可
    ，製造槍枝主要組成零件之槍管，係製造槍枝之階段行為，
    為製造槍枝之後階段行為所吸收，不另論罪。又被告製造槍
    枝及製造子彈後，進而持有之，其持有之低度行為應為其製
    造槍枝、製造子彈之高度行為所吸收，亦均不另論罪。
  (三)被告製造如附表一編號一所示6 枝可發射子彈具殺傷力之改
    造手槍之行為，及製造具殺傷力之如附表一編號二至編號六
    、編號八所示非制式子彈共50顆，及製造不具殺傷力之如附
    表一編號八所示子彈14顆（編號八僅1 顆具殺傷力，其餘14
    顆不具殺傷力）、編號九所示子彈半成品38顆，係於同時期
    同地點接續實施，侵害同一之社會法益，各枝槍枝、各顆子
    彈製造行為之獨立性極為薄弱，依一般社會健全觀念，在時
    間差距上，難以強行分開，在刑法評價上，以視為數個舉動
    之接續施行，合為包括之一行為予以評價，較為合理，應各
    屬接續犯。又被告接續製造子彈，雖其中52顆不具殺傷力而
    屬未製造完成之未遂犯，然既有製造50顆已具殺傷力，仍應
    認已達製造子彈既遂之階段。
  (四)又槍枝必須子彈始能發揮作用，二者有密切關係，被告以一
    製造行為，同時地製造可發射子彈具有殺傷力之改造手槍及
    製造土造子彈，係以一行為同時觸犯上開未經許可製造可發
    射子彈具殺傷力之改造手槍罪及未經許可製造子彈罪二罪名
    ，為想像競合犯，應依刑法第55條之規定，從一重之未經許
    可製造可發射子彈具有殺傷力之改造手槍罪處斷。
  (五)起訴書之犯罪事實欄雖未載明被告製造附表一編號十代號Ａ
    及Ｂ所示土造金屬槍管成品及半成品，及未經許可持有該代
    號Ａ所示土造金屬槍管之槍枝主要組成零件之事實，然此部
    分事實既應為被告製造可發射子彈具殺傷力之改造手槍犯行
    所吸收，則本來就在本院一併審理之範圍，附此敘明。
  (六)被告所犯未經許可製造可發射子彈具殺傷力之改造手槍罪與
    未經許可持有制式子彈罪二罪間，犯意各別，行為互殊，應
    予分論併罰。
  (七)被告曾受有如上開犯罪事實欄一所示之前案科刑及執行紀錄
    ，有臺灣高等法院被告前案紀錄表在卷可憑，其受有期徒刑
    之執行完畢後，5年內故意再犯本案2件有期徒刑以上之未經
    許可製造可發射子彈具有殺傷力改造手槍罪及未經許可持有
    子彈罪，均為累犯，除未經許可製造可發射子彈具有殺傷力
    之改造手槍罪法定刑無期徒刑部分，依法不得加重其刑外，
    其餘應分別依刑法第47條第1項規定加重其刑。
  (八)爰審酌被告曾有傷害、妨害自由、傷害致死、麻醉藥品管理
    條例、肅清煙毒條例、槍砲彈藥刀械管制條例、毒品危害防
    制條例等前科，有卷附臺灣高等法院被告前案紀錄表可按，
    素行不良，且具殺傷力之改造手槍及子彈均係屬高度危險之
    物品，非經主管機關許可，不得擅自製造、持有，被告漠視
    法令，除了持有具殺傷力之制式子彈外，更非法製造改造槍
    枝、子彈，對於他人之身體、生命安全及社會治安秩序，均
    造成相當程度之危害，惡性實屬重大，兼衡其製造之數量不
    少、前已有槍砲前科，仍再犯槍砲犯行，及犯罪後初始尚坦
    承犯行，嗣於本院審理時則翻異前供，否認犯行，未見悔意
    等一切情狀，就其所犯未經許可製造可發射子彈具殺傷力之
    改造手槍及未經許可持有制式子彈之犯行，分別量處如主文
    所示之刑，並就罰金部分諭知易服勞役之折算標準，及定其
    應執行之刑。
  (九)扣案具殺傷力之如附表一編號一所示改造手槍6枝（含彈匣5
    個）及編號二至編號六所示之子彈22顆（不含已試射之子彈
    13顆），編號七所示之子彈9顆（不含已試射之子彈5顆），
    附表一編號十代號Ａ所示之土造金屬槍管1 枝，另附表一編
    號十一所示之金屬彈匣3 個（此係供附表一編號一所示部分
    槍枝之用，業據被告於本院審理時供述在卷，見本院卷(一)第
    40頁背面），均屬違禁物，均應依刑法第38條第1項第1款規
    定宣告沒收之。又附表一編號八所示不具殺傷力之非制式子
    彈10顆（不含已試射之子彈5顆）、編號九所示子彈半成品1
    包（38顆）、編號十代號Ｂ所示土造金屬槍管半成品2 枝、
    代號Ｃ所示金屬槍管1枝、代號Ｆ所示金屬管狀物2枝（不含
    已穿洞生銹之金屬管狀物1 枝，見槍彈鑑定書照片七○生銹
    者），附表二編號15之火藥底火1 批，均係被告所有，供其
    或預備供其接續製造槍枝、子彈所用之零件、材料，另附表
    二編號1 至14所示之物，均係被告所有，供其製造槍枝、子
    彈所用之工具，均應依刑法第38條第1項第2款規定宣告沒收
    之。如附表一編號二至編號八所示之已試射子彈共23顆，其
    彈頭與彈殼已分離，已不具子彈之外型及功能，並非違禁物
    ；另附表一編號十代號Ｄ及Ｅ所示氣體動力式槍枝之金屬槍
    管各1枝及代號Ｆ所示已穿洞生銹之金屬管狀物1枝、編號十
    一所示氣體動力式槍枝之彈匣1個、鋼珠1包、大鋼瓶1 瓶、
    小鋼瓶33瓶、編號十二所示之氣體動力式槍枝2 枝，及附表
    二編號16至19所示之物，被告於本院審理時已否認與其製造
    槍枝、製造子彈之犯行有關，尚難認與被告本案之犯行有直
    接關聯，又非違禁物，爰均不予宣告沒收，併此敘明。
、應適用之法律：
一、刑事訴訟法第299條第1項前段。
二、槍砲彈藥刀械管制條例第8條第1項、第12條第1項、第4項。
三、刑法第11條前段、第55條、第47條第1項、第51條第5款、第
    7款、第42條第3項、第38條第1項第1款、第2款。
本案經檢察官江柏青到庭執行職務。
中    華    民    國    97    年    7     月    30    日
            刑事第六庭  審判長法  官  廖國勝
                              法  官  黃楹榆
                              法  官  李秋瑩
以上正本證明與原本無異。
如不服本判決，應於判決送達後10日內，向本院提出上訴狀。（
須附繕本）
                              書記官  李松坤
中    華    民    國    97    年    7     月    30    日
附表一：
┌──┬────────────────────┬──────┐
│編號│扣案物品名稱                            │備註        │
├──┼────────────────────┼──────┤
│ 一 │(一)仿FN廠半自動手槍製造之槍枝，換裝土造金│均具殺傷力。│
│    │  屬槍管而成之改造手槍1 枝（槍枝管制編號│            │
│    │  ：0000000000號、含彈匣1個）。         │            │
│    │(二)仿Colt廠半自動手槍製造之槍枝，換裝土造│            │
│    │  金屬槍管而成之改造手槍1 枝（槍枝管制編│            │
│    │  號：0000000000號、含彈匣1個）。       │            │
│    │(三)仿VALTRO廠85COMBAT型金屬模型槍製造之槍│            │
│    │  枝，車通金屬槍管內阻鐵、加裝金屬襯管及│            │
│    │  撞針而成之改造手槍1 枝（槍枝管制編號：│            │
│    │  0000000000號、無彈匣）。              │            │
│    │(四)仿VALTRO廠85COMBAT型金屬模型槍製造之槍│            │
│    │  枝，換裝土造金屬槍管及加裝金屬撞針而成│            │
│    │  之改造手槍1 枝（槍枝管制編號：00000000│            │
│    │  08號、含彈匣1個）。                   │            │
│    │(五)仿BERETTA 廠M9型半自動手槍製造之槍枝，│            │
│    │  車通金屬槍管內阻鐵而成之改造手槍1 枝（│            │
│    │  槍枝管制編號：0000000000號、含彈匣1 個│            │
│    │  ）。                                  │            │
│    │(六)仿BERETTA 廠84型半自動手槍製造之槍枝，│            │
│    │  換裝土造金屬槍管而成之改造手槍1 枝（槍│            │
│    │  枝管制編號：0000000000號、含彈匣1 個）│            │
│    │  。                                    │            │
├──┼────────────────────┼──────┤
│ 二 │由金屬彈殼組合直徑9.0±0.5mm金屬彈頭而成│經試射1顆： │
│    │之非制式子彈2顆（即槍彈鑑定書照片36至37 │具殺傷力。  │
│    │）。                                    │（餘1顆）   │
├──┼────────────────────┼──────┤
│ 三 │由金屬彈殼組合直徑8.6±0.5mm金屬彈頭而成│經試射2顆： │
│    │之非制式子彈4顆（即槍彈鑑定書照片38至39 │均具殺傷力。│
│    │之子彈）。                              │（餘2顆）   │
├──┼────────────────────┼──────┤
│ 四 │由金屬彈殼組合直徑9.0±0.5mm金屬彈頭而成│經試射4顆： │
│    │之非制式子彈10顆（即槍彈鑑定書照片40至43│均具殺傷力。│
│    │之子彈）。                              │（餘6顆）   │
├──┼────────────────────┼──────┤
│ 五 │由金屬彈殼組合直徑8.0±0.5mm金屬彈頭而成│經試射2顆： │
│    │之非制式子彈7顆（即槍彈鑑定書照片46至47 │均具殺傷力。│
│    │之子彈）。                              │（餘5顆）   │
├──┼────────────────────┼──────┤
│ 六 │由金屬彈殼組合直徑7.0±0.5mm金屬彈頭而成│經試射4顆： │
│    │之非制式子彈12顆（即槍彈鑑定書照片50之子│均具殺傷力。│
│    │彈）。                                  │（餘8顆）   │
├──┼────────────────────┼──────┤
│ 七 │口徑7.62mm制式子彈14顆（即槍彈鑑定書照片│經試射5顆： │
│    │48至49之子彈）。                        │均具殺傷力。│
│    │                                        │（餘9顆）   │
├──┼────────────────────┼──────┤
│ 八 │由金屬彈殼組合直徑9.0±0.5mm金屬彈頭而成│經試射5顆： │
│    │之非制式子彈15顆（即槍彈鑑定書照片44至45│1顆具殺傷力 │
│    │之子彈）。                              │；4顆不具殺 │
│    │                                        │傷力。      │
├──┼────────────────────┼──────┤
│ 九 │子彈半成品1包（38顆）：                 │均無殺傷力。│
│    │(一)非制式金屬彈殼17顆。                  │            │
│    │(二)非制式金屬彈殼加裝直徑8.0±0.5mm金屬彈│            │
│    │  頭而成（欠缺底火）3顆。               │            │
│    │(三)非制式金屬彈頭8顆。                   │            │
│    │(四)非制式金屬彈殼加裝直徑8.0±0.5mm及9.0 │            │
│    │  ±0.5mm金屬彈頭而成（欠缺底火）8顆。  │            │
│    │(五)由金屬彈殼組合直徑8.6±0.5mm金屬彈頭而│            │
│    │  成之非制式子彈（無法擊發）2顆。       │            │
├──┼────────────────────┼──────┤
│ 十 │槍管9枝（槍彈鑑定書照片59及60槍管1支代號│該代號Ａ槍管│
│    │為Ａ、照片61及62槍管2支代號為Ｂ、照片63 │1枝經鑑定為 │
│    │及64槍管1支代號為Ｃ、照片65及66槍管1支代│槍枝主要組成│
│    │號為Ｄ、照片67至69槍管1支代號為Ｅ、照片 │零件、其餘並│
│    │70槍管3支代號為Ｆ）。                   │非槍枝主要組│
│    │                                        │成零件      │
├──┼────────────────────┼──────┤
│十一│彈匣4個（3個為金屬彈匣、1個為氣體動力式 │該彈匣4個並 │
│    │槍枝之彈匣）、鋼珠1包、大鋼瓶1瓶、小鋼瓶│非槍枝之主要│
│    │33瓶。                                  │組成零件    │
├──┼────────────────────┼──────┤
│十二│(一)以小型高壓氣體鋼瓶內氣體為發射動力，欠│均無殺傷力  │
│    │  缺金屬襯管之氣體動力式槍枝1 枝（槍枝管│            │
│    │  制編號：0000000000號）。              │            │
│    │(二)以填充氣體為發射動力，欠缺出氣裝置及槍│            │
│    │  管等之氣體動力式槍枝1 枝（槍枝管制編號│            │
│    │  ：0000000000號、含彈匣1個）。         │            │
└──┴────────────────────┴──────┘
附表二：
┌──┬─────┬────┬──┬─────┬────┐
│編號│名      稱│數    量│編號│名      稱│數    量│
├──┼─────┼────┼──┼─────┼────┤
│ １ │鋸子（含鋸│1組     │ ２ │銅塊      │1塊     │
│    │子1 支、鋸│        │    │          │        │
│    │齒片5片） │        │    │          │        │
├──┼─────┼────┼──┼─────┼────┤
│ ３ │榔頭      │1支     │ ４ │游標尺    │1支     │
├──┼─────┼────┼──┼─────┼────┤
│ ５ │剉刀      │1批18支 │ ６ │電動鑽頭  │1批     │
├──┼─────┼────┼──┼─────┼────┤
│ ７ │3m鑽頭    │1批     │ ８ │鑽石磨棒3m│1批     │
├──┼─────┼────┼──┼─────┼────┤
│ ９ │六角板手  │7支     │１０│砂輪機    │2臺     │
├──┼─────┼────┼──┼─────┼────┤
│１１│小型車床  │1臺     │１２│電動鑽臺  │1臺     │
├──┼─────┼────┼──┼─────┼────┤
│１３│大小固定夾│1組7個  │１４│大小彈簧  │1批24條 │
├──┼─────┼────┼──┼─────┼────┤
│１５│火藥底火  │1批     │１６│瓦斯噴燈  │2支     │
├──┼─────┼────┼──┼─────┼────┤
│１７│鐵條      │1條     │１８│銅條      │1條     │
├──┼─────┼────┼──┼─────┼────┤
│１９│其他工具  │1批     │    │          │        │
└──┴─────┴────┴──┴─────┴────┘


司法院資訊處製作；財團法人民間司法改革基金會備份。
